臺灣高等法院刑事裁定
109年度抗字第60號
抗  告  人
即  受刑人  康建智  



上列抗告人即受刑人因聲請定應執行刑案件，不服臺灣士林地方
法院中華民國108 年12月18日裁定（108 年度聲字第1623號），
提起抗告，本院裁定如下：
    主  文
原裁定撤銷。
甲○○因犯如附表所示各罪所處之刑，應執行有期徒刑參年。
    理  由
一、原裁定意旨略以：抗告人即受刑人甲○○（下稱抗告人）因
    犯竊盜等案件，經臺灣基隆地方法院、臺灣新竹地方法院、
    臺灣新北地方法院及原審判處如附表所示之刑，均分別確定
    在案。茲檢察官以原審為犯罪事實最後判決之法院，聲請就
    如附表所示各罪所處之刑定應執行之刑，經核尚無不合。爰
    審酌抗告人所犯如附表編號1、2所示之罪，前經原審以108
    年度聲字第1257號裁定定應執行有期徒刑1 年2 月，應受其
    內部界限之拘束，並斟酌其犯罪情節及行為次數，對於抗告
    人所犯數罪為整體非難評價，依刑事訴訟法第477 條第1 項
    、刑法第53條第2 項、第51條第5 款，裁定應執行有期徒刑
    3年9 月等語。
二、抗告意旨略以：抗告人過去因無知而犯下許多錯誤，造成社
    會不安、自己須入監服刑，讓家人傷心難過，現已深切懺悔
    、反省，請求法院考量其真心懺悔，每日抄寫佛經悔過，其
    家中尚有年邁多病之母親、外籍配偶及甫出生幼子，經濟困
    頓，懇請法院撤銷原裁定，給予抗告人較輕、合情理之裁
    定，讓其能早日出獄，重新做人等語。
三、按裁判確定前犯數罪者，併合處罰之；數罪併罰，有二裁判
    以上，依第51條之規定，定其應執行之刑，其宣告多數有期
    徒刑者，於各刑中之最長期以上，各刑合併之刑期以下，定
    其刑期，但不得逾30年，刑法第50條第1項前段、第51條第5
    款訂有明文。參其立法意旨，除在於緩和多數有期徒刑合併
    執行所造成之苛酷外，更避免責任非難之重複，蓋有期徒刑
    之科處，不僅在於懲罰犯罪行為，更重在矯治犯罪行為人、
    提升其規範意識，及回復社會對於法律規範之信賴，是應併
    合處罰之複數有期徒刑倘一律合併執行，將造成責任非難之
    效果重複滿足、邊際效應遞減之不當效果，甚至有違責任主
    義，故採行加重單一刑主義，以期責罰相當。是法院就應併
    合處罰之數個有期徒刑宣告定其應執行刑時，不僅應遵守法
    律所定「以宣告各刑中之最長期為下限，各刑合併之刑期為
    上限，但最長不得逾30年」之外部界限，更應受不得明顯違
    反公平正義、法律秩序理念及目的之規範。具體而言，於併
    合處罰，其執行刑之酌定，應視行為人所犯數罪之犯罪類型
    而定，倘行為人所犯數罪屬相同之犯罪類型者（如複數竊盜
    、施用或販賣毒品等），於併合處罰時，其責任非難重複之
    程度較高，應酌定較低之應執行刑；然行為人所犯數罪雖屬
    相同之犯罪類型，但所侵犯者為具有不可替代性、不可回復
    性之個人法益（如殺人、妨害性自主），於併合處罰時，其
    責任非難重複之程度則較低，自可酌定較高之應執行刑；另
    行為人所犯數罪非惟犯罪類型相同，且其行為態樣、手段、
    動機均相似者，於併合處罰時，其責任非難重複之程度更高
    ，應酌定更低之應執行刑；反之，行為人所犯數罪各屬不同
    之犯罪類型者，於併合處罰時，其責任非難重複之程度甚低
    ，當可酌定較高之應執行刑。至個別犯罪之犯罪情節或對於
    社會之影響、行為人之品性、智識、生活狀況或前科情形等
    ，除前述用以判斷各個犯罪之犯罪類型、法益侵害種類、犯
    罪行為態樣、手段、動機是否相同、相似，以避免責任非難
    過度重複者外，乃個別犯罪量處刑罰時已斟酌過之因素，要
    非定應執行刑時應再行審酌者。
四、經查：
（一）抗告人前所犯如附表所示之加重竊盜等7罪，均經臺灣基
      隆地方法院、臺灣新竹地方法院、臺灣新北地方法院及原
      審判判決確定，且各罪犯罪時間均在附表編號1 所示判決
      確定之前，有各該刑事判決、本院被告前案紀錄表在卷可
      佐，此部分事實首堪認定。
（二）原裁定依附表編號1 至7所示各罪所宣告之有期徒刑為基
      礎，審酌抗告人所犯如附表編號1、 2所示之罪，前經原
      審以108年度聲字第1257號裁定定應執行有期徒刑1 年2月
      ，於各刑中之最長期（8月）以上，定其刑期為有期徒刑3
       年9 月，固已有所減輕而未逾越刑法第51條第5 款所定
      法律之外部性界限及內部界限。然抗告人所犯如附表編號
      1 至7所示各罪，其犯罪類型均係利用深夜人潮稀少之際
      ，攜帶兇器竊取選物販賣機附設零錢箱內財物，均係犯攜
      帶兇器加重竊盜罪，犯罪時間集中在107年12月20日、24
      日、108年1月1日、17日、28日，有各該刑事判決在卷可
      參，犯罪類型、行為態樣、手段、動機均屬相同或相類，
      責任非難重複程度甚高，且所侵犯為個人財產法益，尚非
      具不可替代性、不可回復性，揆諸上揭說明，應於酌定應
      執行刑之際，考量上情並反映於所定刑度，俾貫徹罪刑相
      當原則，以維護公平正義、法律秩序之理念及目的。惟原
      審就抗告人所犯附表編號1 至7所示各罪之刑裁定應執行
      有期徒刑3 年9 月，幾近附表編號1、2前所定應執行刑（
      1 年2 月）再加計附表編號3 至7所示各罪之宣告刑（7月
      、7 月、7 月、7 月、8月）之總和（即4年2月），復未
      詳細說明理由，是原審有無考量抗告人所犯數罪反應出之
      人格特性、犯罪手段 ，並權衡審酌其責任與整體刑法目
      的及相關刑事政策等，在合於目的性、妥當性、比例原則
      、公平正義、罪刑相當原則為適當之裁量，非無疑義，亦
      難謂為妥適。抗告人執此提起抗告，指摘原裁定不當，非
      無理由。
（三）綜上，原裁定既有如上述違誤或不當之處，即屬無可維持
      ，應由本院撤銷，且為免發回原審法院重新裁定於刑事訴
      追執行效能無益，爰由本院自為裁定。本件抗告人犯如附
      表編號1 至7所示之罪（共7罪）經臺灣基隆地方法院、臺
      灣新竹地方法院、臺灣新北地方法院、原審法院先後判決
      確定，且各該罪均在附表編號1 所示之罪於108年6月13日
      判決確定前所犯，是檢察官向犯罪事實最後判決之原審法
      院聲請就附表所示各罪合併定其應執行刑，於法尚無不合
      ，並審酌抗告人如附表各罪所示刑度之外部限制（總刑期
      為有期徒刑4年3月）、原審法院前以108年度聲字第1257
      號裁定就附表編號1、2所示之罪，定應執行有期徒刑1年2
      月，並考量抗告人所犯如附表編號1至7所示之攜帶兇器加
      重竊盜罪，屬犯罪類型、行為態樣同質性高、犯罪手段相
      同或類似，且犯罪時間相近，責任非難重複程度較高，及
      其所犯各罪侵害法益之種類、法律目的、受刑人違反之嚴
      重性、數罪所反應受刑人之人格特性與傾向、所犯數罪為
      整體非難評價，及貫徹刑法量刑公平正義理念之內部限制
      等，定其應執行之刑如主文第2 項所示。
據上論斷，應依刑事訴訟法第413 條、第477 條第1 項，刑法第
51條第5 款、第53條，裁定如主文。
中    華    民    國    109   年    1     月    16    日
                  刑事第十八庭  審判長法  官  吳炳桂   
                                      法  官  黃紹紘   
                                      法  官  何俏美 
以上正本證明與原本無異。
不得再抗告。
                                      書記官  吳芝嘉   
中    華    民    國    109   年    1     月    16    日
附表：
編  號 罪名 宣告刑 犯罪日期（民國） 最後事實審  確定判決  備  註     法院案號 判決日期   法院案號 確定日期 編號1、2 部分，前經臺灣士林地方法院以108年度聲字第1257號裁定定應執行有期徒刑1年2月。 1 攜帶兇器竊盜罪 有期徒刑8月 107 年12月24日凌晨4時4分許 臺灣士林地方法院108年度審易字第538號 108 年5月13日 臺灣士林地方法院108年度審易字第538號 108 年6月13日  2 攜帶兇器竊盜罪 有期徒刑7月 108年1月28日凌晨1時54分至2時15分許 臺灣士林地方法院108年度審易字第550號 108 年5月30日 臺灣士林地方法院108年度審易字第550號 108 年6月21 日   3 攜帶兇器竊盜罪 有期徒刑7月 108年1月7日凌晨4時29分許 臺灣基隆地方法院108年度易字第139號 108 年7月5日 臺灣基隆地方法院108年度易字第139號 108 年8月1 日   4 攜帶兇器竊盜罪 有期徒刑7月 108年1月17日凌晨1時5分許 臺灣新竹地方法院108年度易字第491號 108 年7月24日 臺灣新竹地方法院108年度易字第491號 108 年7月24 日（協商判決）   5 攜帶兇器竊盜罪 有期徒刑7月 108年1月7日凌晨3時38分許 臺灣基隆地方法院108年度易字第258號 108 年8月13日 臺灣基隆地方法院108年度易字第258號 108 年9月5 日  6 攜帶兇器竊盜罪 有期徒刑7月 107年12月20日上午6時許 臺灣新北地方法院108年度審易字第1967號 108 年8月23日 臺灣新北地方法院108年度審易字第1967號 108 年9月24 日  7 攜帶兇器竊盜罪 有期徒刑8月 107年12月24日凌晨5時9分許 臺灣士林地方法院108年度審易字第1314號 108 年9月18日 臺灣士林地方法院108年度審易字第1314號 108 年10月15 日